【裁判字號】    88,易,1586
【裁判日期】    890224
【裁判案由】    竊盜
【裁判全文】
臺灣屏東地方法院刑事判決                        八十八年度易字第一五八六號
    公  訴  人  臺灣屏東地方法院檢察署檢察官
    被      告  甲○○
右列被告因竊盜案件，經檢察官提起公訴（八十八年度偵字第七一八二號），本院判
決如左：
    主  文
甲○○竊盜，處罰金伍仟元，如易服勞役，以參佰元折算壹日。
    事  實
一、甲○○於民國八十八年七月十六日在屏東縣佳冬鄉屏南工業區向乙○○借得乙○
    ○在高雄市○鎮區○○路二百六十三號前所竊得之劉金印所有由丙○○使用之Ｐ
    二─三九八五號小客車一部，其借得使用後，為免被發覺，竟另行起意，意圖為
    自己不法之所有，本於竊盜之犯意，於八十八年七月十八日下午三時許，在高雄
    縣鳳山市○○路○段黃埔新村前，竊取趙愛華所有Ｆ七─五六三二號小客車車牌
    二面，改懸掛於上開其向乙○○所借得之小客車上，至八十八年八月十九日下午
    四時許，警方依甲○○所供前往屏東縣佳冬鄉○○村○○路尋獲上開車輛及Ｆ七
    ─五六三二號車牌二面。
二、案經屏東縣警察局枋寮分局報請台灣屏東地方法院檢察署檢察官偵查起訴；甲○
    ○於本院審理時逃匿，經本院發布通緝後，始於八十九年一月二十五日為警逮捕
    歸案。
    理  由
一、訊據被告甲○○矢口否認上開竊盜犯行，辯稱：伊並未向乙○○借用車輛，所以
    並沒有竊取Ｆ七─五六三二號車牌云云。
二、經查：（一）、被告甲○○確係於八十八年七月十七日在屏東縣佳冬鄉屏南工業
    區向乙○○借得上開車號Ｐ二─三九八五號小客車，且當時該小客車仍懸掛原有
    車牌等情，已據證人乙○○證述明確，又被告若未借得使用該車，為何可以帶同
    警方人員前往取車，可見上開車輛係被告向乙○○借來使用，應無疑義。（二）
    、證人乙○○將車子借予被告時，並無懸掛Ｆ七─五六三二號車牌，並據證人乙
    ○○指陳無誤，證人乙○○自始至終均不否認其有竊取車輛之事實，且證稱：該
    車係伊竊得後使用一天後才借給被告，並非被告叫伊去偷竊等語，從上開證人乙
    ○○之證詞，可見其並無推卸責任之意思，其亦無對車牌竊盜部分掩飾之必要，
    因此證人乙○○之證詞應係屬實而值採信。（三）、按認定犯罪事實之認據，並
    不以直接證據為限，即綜合間接證據，本於推理作用，為其認定事實之基礎，為
    法之所許，本件雖無被告竊取車牌之直接證據，但被告甲○○借確有向證人乙○
    ○借用上開汽車，已如前述，而其借得後，隔二天被害人趙愛華所有之Ｆ七─五
    六三二號小客車車牌二面即遭竊，並懸掛在被告使用之車輛上，而被告又無法證
    明該車牌之來源，依上開各間接證據，綜合印證，依經驗法則，自可認定被告甲
    ○○有竊取車牌之事實，又被害人趙愛華所有Ｆ七─五六三二號小客車車牌係於
    八十八年七月十八日下午三時許，在高雄縣鳳山市○○路○段黃埔新村前失竊等
    情，復據被害人趙愛華所指陳明白，且有贓物保領結附卷可參，被告所辯顯為圖
    卸之詞，不足採信，事證明確，其犯行應堪認定。
三、核被告甲○○竊取車牌之行為，係犯刑法第三百二十條第一項之普通竊盜罪。爰
    審酌被告素行、犯罪動機、目的、手段、所生危害及其犯後態度等一切情狀，量
    處如主文所示之刑，並諭知易服勞役之折算標準。
四、公訴意旨另以：被告甲○○於八十八年七月間教唆乙○○前往高雄市○鎮區○○
    路二百六十三號前竊取劉金印所有交由丙○○使用之車號Ｐ二─三九八五號小客
    車，因認其另犯有教唆竊盜罪嫌。惟按犯罪事實應依證據認定之，無證據不得推
    定其犯罪事實，刑事訴訟法第一百五十四條定有明文。本件公訴人認被告有上開
    教唆竊盜之犯行，無非以證人乙○○於警中曾指稱係被告甲○○叫伊弄一部車子
    給他開為主要論據；惟訊之被告甲○○堅決否認有教唆竊盜之犯行。經查（一）
    、證人乙○○於警訊中固證稱：因為甲○○跟我說他沒車子，而且快要被通緝，
    沒有交通工具，叫我弄一部車子給他，所以我就偷了這部車子給他使用等語（警
    第六頁），惟其於本院審理時一再明確地證稱該車子係伊自己去偷的，伊已使用
    一天後，因為被告甲○○沒有交通工具，伊才將先前所竊取之車子交予被告甲○
    ○使用等語（本院八十九年一月十三日、二月十日訊問筆錄），此與被告甲○○
    於警訊時所供曾見證人乙○○駕駛該車前來，乙○○有表示免費要將該車讓予伊
    使用之情節大致相符合（警卷第八頁）。再者證人乙○○於本院審理時承認該車
    輛係其本人所竊取，被害人趙愛華所有之Ｆ七─五六三二號小客車車牌二面並非
    伊所竊，應係被告甲○○掛上去的等語，由此可見，其於本院所供並無迴護被告
    甲○○之意思（其若有迴護之意，儘可承認該車牌亦係伊所竊取），準此，證人
    乙○○於本院之證詞，應較為可採。本件自不得以證人乙○○於警訊中不明確之
    證詞，遽認被告甲○○有教唆竊盜之犯行，其此部分之犯罪事實即屬不能證明，
    惟公訴人認此部分與其前開竊取車牌部分具有連續犯之裁判上一罪關係，爰不另
    為無罪之諭知。
五、至被告甲○○是否涉犯收受贓物之犯罪事實，應由檢察官另行偵辦；另，被告經
    合法傳喚無正當理由不到庭，本院認其竊取車牌部分為應處罰金之案件，爰不待
    其陳述逕行判決，均併此指明。
據上論斷，應依刑事訴訟法第二百九十九條第一項前段、第三百零六條，刑法第三百
二十條第一項、第四十二條第二項，罰金罰鍰提高標準條例第一條前段、第二條，判
決如主文。
中      華      民      國      八十九      年      二    月    二十四  日
                                      臺灣屏東地方法院刑事第一庭
                                          法  官    黃國永
右正本證明與原本無異。
對於本判決如有不服應於收受送達後十日內向本院提出上訴書狀上訴於台灣高等法院
高雄分院並按他造當事人之人數附具繕本。
                                          書記官    簡  長
中      華      民      國      八十九      年      二    月    二十四  日
附錄本判決論罪之法條：
刑法第三百二十條第一項
意圖為自己不法之所有或第三人不法之所有，而竊取他人之動產者，為竊盜罪，
處五年以下有期徒刑、拘役或五百元以下罰金。


司法院資訊處製作；財團法人民間司法改革基金會備份。
